【裁判字號】    98,訴,3731
【裁判日期】    990226
【裁判案由】    毒品危害防制條例
【裁判全文】
臺灣臺中地方法院刑事判決  98年度訴字第3731號
公  訴  人  臺灣臺中地方法院檢察署檢察官
被      告  戊○○
選任辯護人  林建宏律師
被      告  丙○○
指定辯護人  本院公設辯護人  丁○○
上列被告因違反毒品危害防制條例案件，經檢察官提起公訴（98
年度偵字第10482 、15877 、15878 、10690 、16039 號、98年
度毒偵字第1596號），本院判決如下：
    主    文
戊○○施用第一級毒品，累犯，處有期徒刑陸月；扣案如附表四
編號1 、6 、7 所示之物均沒收。又施用第二級毒品，累犯，處
有期徒刑月；扣案如附表四編號2 、8 所示之第二級毒品甲基
安非他命合計拾包均沒收銷燬；扣案如附表四編號1 、6 所示之
物均沒收。又犯如附表一所示之販賣第一級毒品罪，共貳拾捌罪
，均累犯，各處如附表一各表列「主文」欄所示之刑（含主刑及
從刑）。又犯如附表二所示之轉讓第一級毒品罪，累犯，處有期
徒刑伍月。應執行有期徒刑拾玖年，扣案如附表四編號2 、8 所
示之第二級毒品甲基安非他命合計拾包均沒收銷燬；扣案如附表
四編號1 、3 、6 、7 、9 、10所示之物均沒收；販賣毒品所得
合計新臺幣伍萬元沒收之，如全部或一部不能沒收時，以其財產
抵償之。
丙○○犯如附表三（一）所示之販賣第一級毒品罪，共貳罪，均
累犯，各處如附表三（一）「主文」欄所示之刑（含主刑及從刑
）。又犯如附表三（二）所示之販賣第二級毒品罪，累犯，處有
期徒刑年捌月。應執行有期徒刑拾玖年，扣案如附表四編號4
、11所示之第一級毒品海洛因合計拾包（驗餘淨重合計貳拾
點零肆公克，空包裝總重玖點捌零公克）均沒收銷燬；扣案如
附表四編號13所示之物沒收之；販賣毒品所得合計新臺幣貳拾肆
萬元沒收之，如全部或一部不能沒收時，以其財產抵償之。
    犯 罪 事 實
一、戊○○於民國91年間因施用毒品案件，經臺灣南投地方法院
    裁定送觀察、勒戒後，認有繼續施用之傾向，續由該法院裁
    定令入戒治處所施以強制戒治，嗣因戒治成效合格，經該院
    裁定停止戒治，所餘期間付保護管束，於92年4 月29日（起
    訴書誤為91年8 月2 日）出所，指揮書執畢日期為92年7 月
    28日，並由臺灣南投地方法院檢察署檢察官於92年8 月5 日
    以92年度戒毒偵字第176 號為不起訴處分確定。復於97年間
    因施用第一級毒品及第二級毒品罪，經臺灣南投地方法院以
    97年度審訴字第49號判處應執行刑為有期徒刑1 年，並經臺
    灣高等法院臺中分院以97年度上訴字第3103號判決上訴駁回
    確定。又於97、98年間，先後因施用第一級毒品及第二級毒
    品罪，經臺灣南投地方法院分別以98年度審訴字第27號、第
    197 號判處應執行刑為有期徒刑1 年、1 年確定（現正執行
    中）。詎仍不知悔改，又基於施用第一級毒品海洛因及第二
    級毒品甲基安非他命之犯意，於98年4 月20日21時許，在臺
    中縣霧峰鄉○○路117 巷13號2 樓租屋處，以將第一級毒品
    海洛因摻水放入針筒內注射施打之方式，施用第一級毒品海
    洛因1 次；另將第二級毒品甲基安非他命放在鋁箔紙上燒烤
    成煙霧狀後再吸入體內之方式，施用第二級毒品甲基安非他
    命1 次。嗣於98年4 月21日凌晨0 時45分許，經警在臺中縣
    霧峰鄉○○路115 號前查獲戊○○（詳後述），經採集其尿
    液送驗，結果呈嗎啡及甲基安非他命均陽性反應，始悉上情
    。（下稱犯罪事實一）
二、戊○○明知海洛因屬毒品危害防制條例第2 條第2 項第1 款
    所稱之第一級毒品，依法不得持有、販賣、轉讓，竟分別基
    於販賣第一級毒品海洛因牟取差價利潤之犯意，及轉讓第一
    級毒品海洛因之犯意，以行動電話門號0000000000號、0000
    000000、0000000000號，與附表一所示之購買者聯絡後，於
    如附表一（起訴書誤為附表編號一）所示之時間及地點，將
    第一級毒品海洛因以附表一（起訴書誤為附表）所示之價格
    ，販賣予簡聖達、林峻明、盧德皦、李俊華、林世壹、洪正
    邦、劉佳宜，總計28次，皆已完成交易。又於附表二所示之
    時、地，將附表二所示之第一級毒品海洛因無償轉讓予吳忠
    育1 次。嗣因劉佳宜於98年4 月20日因施用第一級毒品海洛
    因案件遭警查獲移送臺灣臺中地方法院檢察署，經檢察官訊
    問後，供出毒品來源為戊○○，檢察官遂於同日指揮臺中縣
    警察局豐原分局員警帶同劉佳宜進行查緝，經警於翌日（即
    21日）凌晨0 時30分許（起訴書誤為45分許），在臺中縣霧
    峰鄉○○路115 號前，當場查獲戊○○、乙○○（戊○○之
    妻，乙○○被訴轉讓第一級毒品海洛因部分，另由本院依簡
    式審判程序判決確定），當場扣得戊○○所有供其施用第一
    級毒品海洛因及第二級毒品甲基安非他命使用之裝毒品用零
    錢包2 個，預備供其施用之第二級毒品甲基安非他命7 包（
    含袋毛重分別為3.7 公克、1.87公克、1.13公克、0.93公克
    、0.34公克、0.51公克、0.35公克），供其為如附表一（七
    ）所示第一級毒品海洛因交易聯絡用之MOTOROLA牌行動電話
    1 支（含門號0000000000號SIM 卡1 張），於附表三（一）
    編號2 所示時、地向丙○○購得、預備販賣他人之第一級毒
    品海洛因12包（與後開扣得之第一級毒品海洛因21包驗餘合
    計淨重23.04 公克，空包裝總重9.80公克），及與犯罪事實
    一、二均無涉之現金新臺幣（下同）10萬5550元、房屋租賃
    契約書1 本、SAMSUNG 牌行動電話2 支（含門號0000000000
    號、0000000000號SIM 卡各1 張）、乙○○所有之MOTOROLA
    牌行動電話1 支（含門號0000000000號SIM 卡1 張）。而後
    ，於同日凌晨0 時45分許，戊○○帶同警方至臺中縣霧峰鄉
    ○○路117 巷13號2 樓戊○○住處搜索，又扣得戊○○所有
    供其施用第一級毒品海洛因及第二級毒品甲基安非他命使用
    之夾鏈袋（起訴書誤為夾鍊袋）1 包、勺子3 支，供其施用
    第一級毒品海洛因使用之殘渣袋5 個、注射針筒3 支，預備
    供其施用之第二級毒品甲基安非他命3 包（含袋毛重分別為
    7.93公克、1.13公克、0.37公克）；供其為如附表一（七）
    所示第一級毒品海洛因交易聯絡用之MOTOROLA牌行動電話1
    支（含門號0000000000號SIM 卡1 張），供其為附表一所示
    販賣第一級毒品海洛因犯行時使用之電子磅秤1 台、包裝袋
    1 包，於附表三（一）編號2 所示時、地向丙○○購得、預
    備販賣他人之第一級毒品海洛因21包（與前述扣得之第一級
    毒品海洛因12包驗餘合計淨重23.04 公克，空包裝總重9.80
    公克），及與犯罪事實一、二均無關之玻璃平台1 塊、電話
    簿1 本（上開扣案物詳附表四編號1-12），始查知上情。（
    下稱犯罪事實二）
三、丙○○（綽號文生）明知海洛因、甲基安非他命分屬毒品危
    害防制條例第2 條第2 項第1 款、第2 款所稱之第一級毒品
    、第二級毒品，依法不得持有、販賣，竟分別基於販賣第一
    級毒品海洛因、第二級毒品甲基安非他命牟取差價利潤之犯
    意，以行動電話門號0000000000號與戊○○聯絡後，於如附
    表三（起訴書誤為附表編號三）所示之時間及地點，將附表
    三（起訴書誤為附表）所示數量之第一級毒品海洛因、第二
    級毒品甲基安非他命，以附表三（起訴書誤為附表）所示之
    價格，販賣予戊○○（起訴書誤載總計21次，業經公訴檢察
    官當庭更正之），皆已完成交易，丙○○先後獲取1500元至
    5000元不等之利益。嗣經警於98年4 月21日凌晨0 時45分許
    查獲戊○○後，戊○○於警詢、偵訊時主動供出其係撥打丙○○所使用之門號0000000000號行動電話，向丙○○購買第
    一級毒品海洛因及第二級毒品甲基安非他命，經臺灣臺中地
    方法院檢察署檢察官向本院就門號0000000000號聲請通訊監
    察後，於98年6 月24日15時30分，由警持本院核發之搜索票
    前往臺中縣太平市○○○○街13巷13號丙○○住處執行搜索
    ，當場查獲丙○○，並扣得丙○○所有供聯絡如附表三所示
    毒品交易用之BENQ牌行動電話1 支（含門號0000000000號SI
    M 卡1 張）及與犯罪事實三無關之殘渣夾鏈袋1 個（詳附表
    四編號13、14），始查知上情。（下稱犯罪事實三）
四、案經南投縣政府警察局報告臺灣南投地方法院檢察署呈請臺
    灣高等法院臺中分院檢察署檢察長令轉臺灣臺中地方法院檢
    察署，及臺中縣警察局豐原分局（起訴書誤為臺中縣警察局
    ）報告臺灣臺中地方法院檢察署檢察官偵查起訴。
    理    由
一、按被告以外之人於審判外之陳述，雖不符刑事訴訟法第159
    條之1 至第159 條之4 之規定，而經當事人於審判程序同意
    作為證據，法院審酌該言詞陳述或書面陳述作成時之情況，
    認為適當者，亦得為證據。當事人、代理人或辯護人於法院
    調查證據時，知有第159 條第1 項不得為證據之情形，而未
    於言詞辯論終結前聲明異議者，視為有前項之同意。刑事訴
    訟法第159 條之5 定有明文。查被告戊○○、丙○○於本院
    準備程序時，對於本案偵查卷內之人證、書證，均表示無意
    見，渠等之共同指定辯護人即本院公設辯護人丁○○亦稱不
    爭執證據能力；而後，被告戊○○之選任辯護人林建宏律師
    於本院審判期日，對於卷內之人證、書證亦未聲明異議；被
    告戊○○、丙○○及被告戊○○之指定辯護人丁○○迄至本
    案言詞辯論終結前，對於卷內之人證、書證，亦未聲明異議
    ，有本院準備程序筆錄及審判筆錄在卷可考。另經本院審酌
    卷內各該人員陳述時之情狀，均查無被違法取供或非出於自
    由意志之情形，相關書證亦查無違法取證或造假虛捏之情事
    ，以之作為本案之證據，皆屬適當，依前揭規定，本判決以
    下所引用之卷內人證、書證均得為本案之證據，合先敘明。
二、上揭犯罪事實一部分，業據被告戊○○於警詢及偵查中自白
    不諱，復於本院準備程序及審理時為認罪之陳述，另經同案
    被告乙○○於警詢時供述明確，有各該筆錄在卷可證。又被
    告戊○○為警查獲後，經採集其尿液送驗後，結果呈嗎啡及
    甲基安非他命均陽性反應等情，則有中山醫學大學附設醫院
    檢驗科藥物檢測中心出具之尿液檢驗報告存卷可查（卷皮編
    號7 之偵查卷第20頁）。另有海岸巡防署彰化機動查緝隊搜
    索扣押筆錄暨扣押物品目錄表、照片附卷可稽（卷皮編號17
    之警卷第14-27 、79-106頁），及扣案供被告戊○○施用第
    一級毒品海洛因及第二級毒品甲基安非他命使用之裝毒品用
    零錢包2 個、夾鏈袋1 包、勺子3 支，供其施用第一級毒品
    海洛因使用之殘渣袋5 個、注射針筒3 支，預備供其施用之
    第二級毒品甲基安非他命10包（重量詳附表四編號2 、8 所
    載）足資參佐。據上，足徵被告戊○○關於犯罪事實一之自
    白，確與事實相符，堪予採信。從而，本件關於犯罪事實一
    部分，事證明確，被告戊○○施用第一級毒品海洛因及第二
    級毒品甲基安非他命之犯行，洵堪認定。
三、上揭犯罪事實二部分，業據被告戊○○於警詢及偵查中自白
    不諱，復於本院準備程序及審理時為認罪之陳述；另經同案
    被告乙○○於警詢及偵查中供稱：被告戊○○有販賣毒品予
    他人等語無訛；又經證人簡聖達就與附表一（一），證人林
    峻明就與附表一（二），證人潘東檜就與附表一（二）編號
    2 ，證人盧德皦就與附表一（三），證人李俊華就與附表一
    （四），證人林世壹就與附表一（五），證人洪政邦就與附
    表一（六），證人劉佳宜就與附表一（七）所載相符之第一
    級毒品海洛因交易情節，及證人吳忠育就與附表二所載相符
    之轉讓第一級毒品海洛因之事實，分別於警詢或偵查中證述
    明確，有各該筆錄及與附表一相符之通訊監察譯文（譯文參
    卷皮編號2 偵查卷第94-96 、117 、139-142 頁、卷皮編號
    14警卷第198-199 、221-224 、242-245 頁）、通聯調閱查
    詢單（卷皮編號2 偵查卷第118 頁）在卷可證。而附表一之
    買受人及證人吳忠育確有施用第一級毒品海洛因之事實，亦
    據各該證人於警詢時證述明確，且證人李俊華、林世壹之尿
    液經警採集送驗結果，均呈嗎啡陽性反應，亦有中山醫學大
    學附設醫院檢驗科藥物檢測中心出具之尿液檢驗報告附卷可
    稽（卷皮編號14警卷第205 、227 頁）。另有海岸巡防署彰
    化機動查緝隊搜索扣押筆錄暨扣押物品目錄表、照片附卷可
    稽（卷皮編號17之警卷第14-27 、79-113頁），及供被告戊○○為如附表一（七）所示第一級毒品海洛因交易聯絡用之
    MOTOROLA牌行動電話2 支（含門號0000000000、00000000
    00號SIM 卡各1 張），預備販賣之第一級毒品海洛因33包，
    供其為附表一所示販賣第一級毒品海洛因犯行時使用之電子
    磅秤1 台、包裝袋1 包（詳附表四編號3 、4 、9-11）扣案
    可憑。又扣案之第一級毒品海洛因33包經送請法務部調查局
    濫用藥物實驗室鑑定結果，認均含第一級第6 項毒品海洛因
    成分，合計淨重23.04 公克，空包裝總重9.80公克等情，有
    該實驗室鑑定書在卷可佐（卷皮編號2 偵查卷第202 頁）。
    又證人劉佳宜對於於附表一（七）所載時、地向被告戊○○
    購買第一級毒品海洛因之金額雖證稱：1000元至2000元等語
    ，且為被告戊○○所是認，但依現有卷證，尚查無其他積極
    證據可認被告戊○○於附表一（七）所載時、地販賣第一級
    毒品海洛因予證人劉佳宜之金額有逾1000元之情形，則依罪
    疑唯輕原則，僅認定被告戊○○於附表一（七）所示時、地
    販賣第一級毒品海洛因共計7 次予證人劉佳宜之金額，每次
    均僅1000元。另我國查緝毒品海洛因之施用或販賣，一向執
    法甚嚴，對於販賣海洛因者尤科以死刑或無期徒刑之重度刑
    責，又販賣海洛因既係違法行為，當非可公然為之，亦無公
    定價格，且容易分裝並增減份量，而每次買賣之價量，可能
    隨時依雙方關係深淺、資力、需求量及對行情之認知、來源
    是否充裕、查緝是否嚴謹、購買者被查獲時供述購買對象之
    可能風險之評估等情形，而異其標準，非可一概而論；販賣
    之利得，除被告坦承犯行或價量俱臻明確外，委難察得實情
    ，販賣之人從價差或量差中牟利之方式雖異，其意圖營利之
    販賣行為則同一。兼以海洛因量微價高，販賣者率有暴利可
    圖，茍非意圖販賣營利，一般人焉有可能甘冒重度刑責而販
    賣海洛因。而依前述，如附表一所示購毒者每次購買之金額
    自500 元至6000元不等，依渠等購得之數量，核與一般零買
    少量海洛因之市場上交易價格尚屬相當，如附表一所示購毒
    者更未提及被告戊○○是免費供渠等施用之情事，堪認被告
    戊○○就如附表一所示各次毒品交易，主觀上均具有營利之
    意圖至明。據上，足徵被告戊○○關於犯罪事實二之自白，
    確與事實相符，堪予採信。從而，本件犯罪事實二部分事證
    明確，被告戊○○確有如附表一所載販賣第一級毒品海洛因
    及如附表二所示轉讓第一級毒品海洛因之犯行，洵堪認定。
四、上揭犯罪事實三部分，業據被告丙○○於偵查中自白不諱，
    復於本院準備程序及審理時為認罪之陳述，另經同案被告戊○○於警詢及偵查中就與附表三所載事實相符部分供述綦詳
    ，有各該筆錄在卷可按，可知被告丙○○與戊○○之供述互
    核相符。此外，並有海岸巡防總局中部地區巡防局彰化機動
    查緝隊搜索扣押筆錄暨扣押物品目錄表（卷皮編號5 偵查卷
    第23-26 頁）、通聯調閱查詢單（卷皮編號3 偵查卷第247
    頁）、照片（卷皮編號17警卷第75-77 頁）附卷可稽，及扣
    案如附表四編號13所示之BENQ牌行動電話1 支（含門號0000
    000000號SIM 卡1 張）足資參佐。據上，足徵被告丙○○關
    於犯罪事實三之自白，確與事實相符，堪予採信。又我國查
    緝毒品海洛因、甲基安非他命之施用或販賣，一向執法甚嚴
    ，對於販賣海洛因者尤科以死刑或無期徒刑，販賣甲基安非
    他命最重法定刑則科以無期徒刑之重度刑責，又販賣海洛因
    、甲基安非他命既係違法行為，當非可公然為之，亦無公定
    價格，且容易分裝並增減份量，而每次買賣之價量，可能隨
    時依雙方關係深淺、資力、需求量及對行情之認知、來源是
    否充裕、查緝是否嚴謹、購買者被查獲時供述購買對象之可
    能風險之評估等情形，而異其標準，非可一概而論；販賣之
    利得，除被告坦承犯行或價量俱臻明確外，委難察得實情，
    販賣之人從價差或量差中牟利之方式雖異，其意圖營利之販
    賣行為則同一。兼以海洛因、甲基安非他命均量微價高，販
    賣者率有暴利可圖，茍非意圖販賣營利，一般人焉有可能甘
    冒重度刑責而販賣海洛因、甲基安非他命。而依前述，同案
    被告戊○○始終供承係向被告丙○○購買第一級毒品海洛因
    及第二級毒品甲基安非他命，且被告丙○○亦自承因為交付
    同案被告戊○○如附表三所示之第一級毒品海洛因、第二級
    毒品甲基安非他命，從中獲取1500元至5000元不等之利益（
    卷皮編號5 偵查卷第57頁），堪認被告丙○○就如附表三所
    示各次毒品交易，主觀上均具有營利之意圖至明。據上，足
    徵被告丙○○關於犯罪事實三之自白，確與事實相符，堪予
    採信。從而，本件犯罪事實三部分事證明確，被告丙○○確
    有如附表三所示之販賣第一級毒品海洛因2 次及販賣第二級
    毒品甲基安非他命1 次之犯行，洵堪認定。
五、新舊法比較之說明：
    被告戊○○、丙○○行為後，毒品危害防制條例部分條文已
    於98年5 月20日修正公布。按法規之修正，如有於特定日生
    效之必要者，依中央法規標準法第20條第2 項準用同法第14
    條之規定，應特定其施行日期，若未明定其施行日期，依同
    法第13條之規定，應自公布日起算至第3 日發生效力。此次
    毒品危害防制條例之修正，並無特別明定其施行日期，揆諸
    上開說明，應自98年5 月22日生效，先予明。
（一）修正前毒品危害防制條例第4 條第1 項原規定：「製造、
      運輸、販賣第一級毒品者，處死刑或無期徒刑；處無期徒
      刑者，得併科新臺幣一千萬元以下罰金。」修正後同條項
      則規定：「製造、運輸、販賣第一級毒品者，處死刑或無
      期徒刑；處無期徒刑者，得併科新臺幣二千萬元以下罰金
      。」另修正前同條例第4 條第2 項原規定：「製造、運輸
      、販賣第二級毒品者，處無期徒刑或七年以上有期徒刑，
      得併科新臺幣七百萬元以下罰金。」修正後同條項則規定
      ：「製造、運輸、販賣第二級毒品者，處無期徒刑或七年
      以上有期徒刑，得併科新臺幣一千萬元以下罰金。」經比
      較結果，自以修正前之規定較有利於被告戊○○、丙○○
      。
（二）修正前毒品危害防制條例第17條原規定：「犯第四條第一
      項至第四項、第五條第一項至第四項前段、第六條第一項
      至第四項、第七條第一項至第四項、第八條第一項至第四
      項、第十條或第十一條第一項、第二項之罪，供出毒品來
      源，因而破獲者，得減輕其刑。」修正後同條第1 項則規
      定：「犯第四條至第八條、第十條或第十一條之罪，供出
      毒品來源，因而查獲其他正犯或共犯者，減輕或免除其刑
      。」另修正後同條增訂第2 項規定：「犯第4 條至第8 條
      之罪，於偵查及審判中均自白者，減輕其刑。」此為修正
      前該條例所未規定。查本案被告戊○○於偵查及本院審判
      中對於上開犯罪事實二之犯行於偵查及本院審判中均自白
      不諱，並供出毒品來源，因而查獲同案被告丙○○，有修
      正後該條例第17條第1 項、第2 項規定之適用；被告丙○○對於上開犯罪事實三之犯行，於偵查及本院審判中亦自
      白不諱，亦有修正後該條例第2 項規定之適用，自以新修
      正之規定較有利於被告戊○○、丙○○。
（三）按行為後法律有變更者，適用行為時之法律。但行為後之
      法律有利於行為人者，適用最有利於行為人之法律，刑法
      第2 條第1 項定有明文。此一規定係規範行為後法律變更
      所生新舊法律比較適用之準據法。而比較時應就罪刑有關
      之共犯、未遂犯、想像競合犯、牽連犯、連續犯、結合犯
      ，以及累犯加重、自首減輕暨其他法定加減原因（如身分
      加減）與加減例等一切情形，綜其全部罪刑之結果而為比
      較。乃因各該規定皆涉及犯罪之態樣、階段、罪數、法定
      刑得或應否加、減暨加減之幅度，影響及法定刑或處斷刑
      之範圍，各該罪刑規定須經綜合考量整體適用後，方能據
      以限定法定刑或處斷刑之範圍，於該範圍內為一定刑之宣
      告。是宣告刑雖屬單一之結論，實係經綜合考量整體適用
      各相關罪刑規定之所得。宣告刑所據以決定之各相關罪刑
      規定，如具有適用上之「依附及相互關聯」之特性，須同
      其新舊法之適用（最高法院95年度第8 次刑事庭會議決議
      、96年度台上字第7542號裁判可資參照）。本案經為上開
      比較後，就被告戊○○所犯犯罪事實二之犯行及被告丙○○所犯犯罪事實三之犯行，均應一體適用新修正之毒品危
      害防制條例之規定較為有利。
六、論罪科刑：
    查海洛因、甲基安非他命分別屬毒品危害防制條例第2 條第
    2 項第1 款、第2 款所列管之第一級毒品、第二級毒品，不
    得非法持有、販賣、轉讓、施用。是以：
（一）被告戊○○部分：
  １、就犯罪事實一部分，核被告戊○○係犯毒品危害防制條例
      第10條第1 項、第2 項之施用第一級毒品罪及施用第二級
      毒品罪。被告戊○○意圖供己施用而持有第一級毒品海洛
      因、第二級毒品甲基安非他命，並進而施用，則持有第一
      級毒品海洛因、第二級毒品甲基安非他命之低度行為，分
      別為高度之施用第一級毒品海洛因、第二級毒品甲基安非
      他命行為所吸收，不另論以持有第一級毒品及持有第二級
      毒品罪。
  ２、就犯罪事實二部分：
    (1)核被告戊○○就如附表一所示之28次販賣第一級毒品海洛
      因犯行，均係犯修正後毒品危害防制條例第4 條第1 項之
      販賣第一級毒品罪。
    (2)核被告戊○○就如附表二所示犯行，係犯毒品危害防制條
      例第8 條第1 項之轉讓第一級毒品罪。
    (3)被告戊○○於附表一各該表列所示時、地持有第一級毒品
      之低度行為，分別為各該販賣第一級毒品之高度行為所吸
      收；另於附表二所示時、地持有第一級毒品之低度行為，
      亦為轉讓第一級毒品之高度行為所吸收，均不另論罪。
  ３、被告戊○○所犯施用第一級毒品罪、施用第二級毒品罪、
      如附表一所示28次販賣第一級毒品罪及如附表二所示轉讓
      第一級毒品罪，共計31罪，均犯意各別，行為互殊，應分
      論併罰。
  ４、被告戊○○前於84、85年間因違反肅清煙毒條例、麻醉藥
      品管理條例、贓物等案件，經法院分別判處有期徒刑3 年
      8 月、8 月、4 月確定，嗣均經減刑後，合併定應執行刑
      為有期徒刑2 年2 月。又於86年間因違反槍砲彈藥刀械管
      制條例、肅清煙毒條例、竊盜、麻醉藥品管理條例等案件
      ，經法院分別判處有期徒刑1 年、3 年10月、9 月、7 月
      確定，嗣均經減刑後，合併定應執行刑為有期徒刑2 年10
      月又15日。前開所定2 應執行刑經接續執行後，於96年7
      月16日因縮短刑期執畢出監，有臺灣高等法院被告前案紀
      錄表在卷可按，其受徒刑之執行完畢，5 年以內故意再犯
      本件有期徒刑以上之31罪，均為累犯，除所犯如附表一所
      示販賣第一級毒品罪之法定刑為死刑或無期徒刑部分，依
      法不得加重外，皆依法加重其刑。
  ５、依修正後毒品危害防制條例第17條規定減輕其刑部分：
    (1)被告戊○○為警查獲後，主動供出其毒品來源，檢警因而
      查獲同案被告丙○○一節，業經本院審認詳確，被告戊○○所犯施用第一級毒品罪、施用第二級毒品罪、如附表一
      所示28次販賣第一級毒品罪及如附表二所示轉讓第一級毒
      品罪，均依修正後毒品危害防制條例第17條第1 項規定，
      減輕其刑，並依法先加後減之。
    (2)又被告戊○○就所犯如附表一所示28次販賣第一級毒品罪
      及如附表二所示轉讓第一級毒品罪之犯行，於偵查及本院
      審判中均自白不諱，已詳如前述，皆依修正後毒品危害防
      制條例第17條第2 項規定，遞減輕其刑，並依法先加後遞
      減之。
  ６、再按刑法第59條所規定之酌量減輕其刑，係裁判上之減輕
      ，必以犯罪之情狀顯可憫恕，認為科以最低度刑仍嫌過重
      者，始有其適用。如別有法定減輕之事由者，應優先適用
      法定減輕事由減輕其刑後，猶嫌過重時，方得為之（最高
      法院98年度台上字第6342號裁判可資參照）。查本案被告
      戊○○所犯如附表一所示28次販賣第一級毒品犯行及如附
      表二所示轉讓第一級毒品犯行，均合於修正後毒品危害防
      制條例第17條第1 項、第2 項之減刑要件，經此等法定減
      輕事由遞減輕其刑後，被告戊○○所犯如附表一所示之28
      次販賣第一級毒品罪行之最輕法定本刑均為7 年7 月以上
      有期徒刑（因均為累犯），所犯如附表二所示之轉讓第一
      級毒品犯行之最輕法定本刑為4 月以上有期徒刑（為累犯
      ），法院已能就被告戊○○於附表一、二所示之犯罪情節
      、動機、危害社會程度等，依案情不同而為妥適量刑，核
      與一般販賣第一級毒品案件，在無其他法定減輕事由之情
      形，法定刑一概為無期徒刑或死刑，罪刑有違相當或比例
      原則之情形迥異，本院綜合各情，認本案被告戊○○於適
      用前述法定減輕事由遞減輕其刑後，已無法重情輕之情形
      ，亦無顯可憫恕之情狀，故被告戊○○所犯如附表一所示
      28次販賣第一級毒品犯行及如附表二所示轉讓第一級毒品
      犯行，均不再依刑法第59條規定遞減其刑。被告戊○○之
      選任辯護人林建宏律師請求就被告戊○○所犯如附表一所
      示28次販賣第一級毒品犯行，依刑法第59條規定再予減輕
      其刑，並不可採。
  ７、爰審酌被告戊○○前科頗多，素行不佳，其前已因施用毒
      品案件，經觀察、勒戒及強制戒治程序，復於97年間因施
      用第一級毒品及第二級毒品罪，經臺灣南投地方法院以97
      年度審訴字第49號判處應執行刑為有期徒刑1 年，並經臺
      灣高等法院臺中分院以97年度上訴字第3103號判決上訴駁
      回確定；又於97、98年間，先後因施用第一級毒品及第二
      級毒品罪，經臺灣南投地方法院分別以98年度審訴字第27
      號、第197 號判處應執行刑為有期徒刑1 年、1 年確定（
      現正執行中），有前開前案紀錄表可按，猶不知悔改，再
      犯本件犯罪事實一所載之施用第一級毒品及第二級毒品罪
      ，無視於毒品對於自身健康之戕害及國家對於杜絕毒品犯
      罪之禁令；又其明知法令禁止販賣、轉讓第一級毒品，且
      其本身亦有施用毒品，深知毒品之危害及難以戒絕，猶為
      圖私利，違犯如附表一所示28次販賣第一級毒品海洛因及
      如附表二所示轉讓第一級毒品海洛因犯行，犯罪之動機、
      目的可議，且販賣毒品戕害國人身體健康，並有危害社會
      安全之虞；被告戊○○販賣第一級毒品海洛因之對象達7
      人，各次販賣之數量、金額均不大，轉讓第一級毒品海洛
      因之對象只有1 人，數量不多，其因而獲取之利得非鉅，
      所生之損害亦非嚴重；再考之被告戊○○之智識、生活情
      狀、犯後態度等一切情狀，分別量處如主文第1 項所示之
      刑，並定其應執行刑，以資懲儆。
  ８、沒收之宣告：
    (1)扣案如附表四編號1 、6 所示之物，均係被告戊○○所有
      ，並供其施用第一級毒品海洛因及第二級毒品甲基安非他
      命所用，業據被告戊○○供明在卷，爰在被告戊○○所犯
      施用第一級毒品罪及施用第二級毒品罪所宣告刑項下，均
      分別諭知沒收。
    (2)扣案如附表四編號2 、8 所示之第二級毒品甲基安非他命
      ，係毒品危害防制條例所管制之第二級毒品，且預備供被
      告戊○○施用之用，爰依毒品危害防制條例第18條第1 項
      前段規定，在被告戊○○所犯施用第二級毒品罪所宣告刑
      項下，諭知沒收銷燬之。
    (3)扣案如附表四編號3 、9 所示之物，均係被告戊○○所有
      ，並供其作為聯絡如附表一（七）所示販賣第一級毒品海
      洛因事宜之用，業據被告戊○○供明在卷，爰依毒品危害
      防制條例第19條第1 項規定，在被告戊○○所犯如附表一
      （七）所示7 次販賣第一級毒品罪所宣告刑項下，分別宣
      告沒收。
    (4)扣案如附表四編號7 所示之物，均係被告戊○○所有，並
      供其施用第一級毒品海洛因所用，業據被告戊○○供明在
      卷，爰在被告戊○○所犯施用第一級毒品罪所宣告刑項下
      ，諭知沒收。
    (5)扣案如附表四編號10所示之物，均係被告戊○○所有，並
      供其作為聯絡如附表一所示販賣第一級毒品海洛因事宜之
      用，業據被告戊○○供明在卷，爰依毒品危害防制條例第
      19條第1 項規定，在被告戊○○所犯如附表一所示28次販
      賣第一級毒品罪所宣告刑項下，分別宣告沒收。
    (6)被告戊○○於附表一所示時、地，販賣第一級毒品海洛因
      所收取之價金，分別係被告戊○○所有並因各該販賣第一
      級毒品罪所得之物，業經本院審認如前，均應依毒品危害
      防制條例第19條第1 項規定，各於所宣告刑項下，分別諭
      知沒收，如全部或一部不能沒收時，均以其財產抵償之。
    (7)扣案如附表四編號5 、12所示之物，被告戊○○供稱：與
      犯罪事實一、二均無關涉等語（本院卷第89頁），依卷附
      資料，亦無法證明與被告戊○○所犯犯罪事實一、二所載
      犯行有何關聯，又均不屬違禁物，核與刑法第38條沒收要
      件不合，爰不宣告沒收。公訴人請求併予宣告沒收，容有
      未洽。
    (8)至於被告戊○○於附表一（一）至（六）所使用之門號00
      00000000號行動電話1 支（含SIM 卡1 張），並未扣案，
      且被告戊○○供稱：丟掉了等語（卷皮編號2 偵查卷第51
      頁），已不再屬被告戊○○所有，核與毒品危害防制條例
      第19條第1 項、刑法第38條第1 項第2 款規定均以屬於被
      告所有者為限，始應予以沒收之要件不合，又不屬違禁物
      ，爰不諭知沒收，附此明。
（二）被告丙○○部分
  １、核被告丙○○就如附表三（一）所示2 次販賣第一級毒品
      海洛因犯行，均係犯修正後毒品危害防制條例第4 條第1
      項之販賣第一級毒品罪。
  ２、核被告丙○○就如附表三（二）所示販賣第二級毒品甲基
      安非他命犯行，係犯修正後毒品危害防制條例第4 條第2
      項之販賣第二級毒品罪。
  ３、被告丙○○於附表三（一）各該表列所示時、地持有第一
      級毒品之低度行為，分別為各該販賣第一級毒品之高度行
      為所吸收；另於附表三（二）所示時、地持有第二級毒品
      之低度行為，亦為販賣第二級毒品之高度行為所吸收，均
      不另論罪。
  ４、被告丙○○所犯如附表三（一）所示2 次販賣第一級毒品
      罪及如附表三（二）所示之販賣第二級毒品罪，均犯意各
      別，行為互殊，應分論併罰。
  ５、被告丙○○前於94年間因過失傷害罪，經本院以94年度交
      易字第358 號判處有期徒刑3 月，如易科罰金，以銀元30
      0 元即新臺幣900 元折算1 日確定，於95年5 月30日易科
      罰金執行完畢，有臺灣高等法院被告前案紀錄表在卷可按
      ，其受徒刑之執行完畢，5 年以內故意再犯本件有期徒刑
      以上之3 罪，均為累犯，除所犯如附表三（一）所示2 次
      販賣第一級毒品罪之法定刑為死刑或無期徒刑部分，依法
      不得加重外，皆依法加重其刑。
  ６、依修正後毒品危害防制條例第17條規定減輕其刑部分：被
      告丙○○就所犯如附表三所示2 次販賣第一級毒品罪及1
      次販賣第二級毒品罪之犯行，於偵查及本院審判中均自白
      不諱，已詳如前述，皆依修正後毒品危害防制條例第17條
      第2 項規定，減輕其刑，並依法先加後減之。
  ７、被告丙○○所犯如附表三所示2 次販賣第一級毒品犯行及
      1 次販賣第二級毒品犯行，均合於修正後毒品危害防制條
      例第17條第2 項之減刑要件，經此等法定減輕事由減輕其
      刑後，被告丙○○所犯如附表三（一）所示之2 次販賣第
      一級毒品罪行之最輕法定本刑均為15年1 月以上（因均為
      累犯），所犯如附表三（二）所示之販賣第二級毒品犯行
      之最輕法定本刑為3 年7 月以上有期徒刑（因構成累犯）
      ，法院已能就被告丙○○於附表三所示之犯罪情節、動機
      、危害社會程度等，依案情不同而為妥適量刑，核與一般
      販賣第一級毒品案件，在無其他法定減輕事由之情形，法
      定刑一概為無期徒刑或死刑，罪刑有違相當或比例原則之
      情形迥異，本院綜合各情，認本案被告丙○○於適用前述
      法定減輕事由減輕其刑後，已無法重情輕之情形，亦無顯
      可憫恕之情狀，故被告丙○○所犯如附表一所示28次販賣
      第一級毒品犯行及如附表二所示轉讓第一級毒品犯行，均
      不再依刑法第59條規定遞減其刑。被告丙○○之指定辯護
      人即本院公設辯護人丁○○請求就被告丙○○所犯如附表
      三所示2 次販賣第一級毒品及1 次販賣第二級毒品犯行，
      均依刑法第59條規定再予減輕其刑，並不可採。
  ８、爰審酌被告丙○○有竊盜、違反麻醉藥品管理條例、過失
      傷害等前科，素行非佳，有前開前案紀錄表可按，其明知
      法令禁止販賣第一級毒品及第二級毒品，猶為圖私利，違
      犯如附表三所示2 次販賣第一級毒品海洛因及1 次販賣第
      二級毒品甲基安非他命犯行，犯罪之動機、目的可議，且
      販賣毒品戕害國人身體健康，並有危害社會安全之虞；被
      告丙○○販賣之對象僅同案被告戊○○1 人，次數合計3
      次，但每次販售之數量、金額頗鉅，其因而獲取之利得為
      1500至5000元不等，所得不多，所生之損害尚非嚴重；再
      考之被告丙○○之智識、生活情狀、犯後態度等一切情狀
      ，分別量處如主文第二項所示之刑，並定其應執行刑，以
      資懲儆。
  ９、沒收之宣告：
    (1)扣案如附表四編號4 、11所示之第一級毒品海洛因合計33
      包，係毒品危害防制條例所管制之第一級毒品，且為被告
      丙○○於附表三（一）編號2 所示時、地販售予同案被告
      被告戊○○之物，爰依毒品危害防制條例第18條第1 項前
      段規定，在被告丙○○所犯如附表三（一）編號2 所示販
      賣第一級毒品罪所宣告刑項下，諭知沒收銷燬之。
    (2)扣案如附表四編號13所示之物，係被告丙○○所有，並供
      其作為聯絡如附表三所示2 次販賣第一級毒品海洛因及1
      次販賣第二級毒品甲基安非他命之用，業據被告丙○○供
      明在卷，爰依毒品危害防制條例第19條第1 項規定，在被
      告丙○○所犯如附表三所示2 次販賣第一級毒品罪及1 次
      販賣第二級毒品罪所宣告刑項下，分別宣告沒收。
    (3)被告丙○○於附表三所示時、地，販賣第一級毒品海洛因
      、第二級毒品甲基安非他命所收取之價金，分別係被告丙○○所有並因各該販賣第一級毒品罪、販賣第二級毒品罪
      所得之物，業經本院審認如前，均應依毒品危害防制條例
      第19條第1 項規定，各於所宣告刑項下，分別諭知沒收，
      如全部或一部不能沒收時，均以其財產抵償之。
    (4)扣案如附表四編號14所示之物，雖係被告丙○○所有，但
      依現有卷證無法證明與被告丙○○所犯犯罪事實三所載犯
      行有何關聯，又不屬違禁物，核與刑法第38條沒收要件不
      合，爰不宣告沒收。公訴人請求併予宣告沒收，容有未洽
      。
據上論斷，應依刑事訴訟法第299 條第1 項前段，毒品危害防制
條例第4 條第1 項（修正後）、第2 項（修正後）、第8 條第1
項、第10條第1 項、第2 項、第17條第1 項（修正後）、第2 項
（修正後）、第18條第1 項前段、第19條第1 項，刑法第11條前
段、第2 條第1 項但書、第47條第1 項、第51條第5 款、第38條
第1 項第2 款，判決如主文。
本案經檢察官甲○○到庭執行職務
中    華    民    國    99    年    2     月    26    日
              刑事第五庭  審判長法  官  張靜琪
                                法  官  林慶郎
                                法  官  莊嘉蕙
以上正本證明與原本無異
如不服本判決應於收受送達後十日內向本院提出上訴書狀，並應
敘述具體理由；其未敘述上訴理由者，應於上訴期間屆滿後二十
日內向本院補提理由書（均須按他造當事人之人數附繕本）「切
勿逕送上級法院」。
                                書記官  陳怡臻
中    華    民    國    99    年    2     月    26    日
附錄論罪科刑法條
修正後毒品危害防制條例第4 條
製造、運輸、販賣第一級毒品者，處死刑或無期徒刑；處無期徒
刑者，得併科新臺幣二千萬元以下罰金。
製造、運輸、販賣第二級毒品者，處無期徒刑或七年以上有期徒
刑，得併科新臺幣一千萬元以下罰金。
製造、運輸、販賣第三級毒品者，處五年以上有期徒刑，得併科
新臺幣七百萬元以下罰金。
製造、運輸、販賣第四級毒品者，處三年以上十年以下有期徒刑
，得併科新臺幣三百萬元以下罰金。
製造、運輸、販賣專供製造或施用毒品之器具者，處一年以上七
年以下有期徒刑，得併科新臺幣一百萬元以下罰金。
前五項之未遂犯罰之。
毒品危害防制條例第8 條第1 項
轉讓第一級毒品者，處一年以上七年以下有期徒刑，得併科新臺
幣一百萬元以下罰金。
毒品危害防制條例第10條
施用第一級毒品者，處六月以上五年以下有期徒刑。
施用第二級毒品者，處三年以下有期徒刑。
附表一：
（一）販賣第一級毒品海洛因予簡聖達部分
┌──┬──────┬─────────┬────┬──────────┬────────┐
│編號│交易時間    │交易地點          │交易金額│交易情形            │主            文│
│    │            │                  │        │                    │（含主刑及從刑）│
├──┼──────┼─────────┼────┼──────────┼────────┤
│ 1  │98年1月23日 │南投縣草屯鎮○○街│1000元  │由簡聖達以0000000000│戊○○販賣第一級│
│    │21時31分許  │東妮百貨公司      │        │號行動電撥打戊○○之│毒品，累犯，處有│
│    │            │                  │        │0000000000號行動電話│期徒刑柒年捌月。│
│    │            │（起訴書誤為南投縣│        │（未扣案），相約在左│扣案如附表四編號│
│    │            │南投市中興新村附近│        │開時、地，由戊○○交│10所示之物均沒收│
│    │            │之「花旗汽車旅館」│        │付價值1000元之第一級│；販賣第一級毒品│
│    │            │前）              │        │毒品海洛因予簡聖達，│海洛因所得新臺幣│
│    │            │                  │        │簡聖達則支付1000元予│壹仟元沒收之，如│
│    │            │                  │        │戊○○。            │全部或一部不能沒│
│    │            │                  │        │                    │收時，以其財產抵│
│    │            │                  │        │                    │償之。          │
├──┼──────┼─────────┼────┼──────────┼────────┤
│ 2  │98年1月24日 │南投縣草屯鎮○○路│1000元  │由簡聖達以0000000000│戊○○販賣第一級│
│    │18時41分許  │之財神廟          │        │號行動電撥打戊○○之│毒品，累犯，處有│
│    │            │                  │        │0000000000號行動電話│期徒刑柒年捌月。│
│    │            │                  │        │，相約在左開時、地，│扣案如附表四編號│
│    │            │                  │        │由戊○○交付價值1000│10所示之物均沒收│
│    │            │                  │        │元之第一級毒品海洛因│；販賣第一級毒品│
│    │            │                  │        │予簡聖達，簡聖達則支│海洛因所得新臺幣│
│    │            │                  │        │付1000元予戊○○。  │壹仟元沒收之，如│
│    │            │                  │        │                    │全部或一部不能沒│
│    │            │                  │        │                    │收時，以其財產抵│
│    │            │                  │        │                    │償之。          │
├──┼──────┼─────────┼────┼──────────┼────────┤
│ 3  │98年1月25日 │南投縣南投市「南投│500元   │由簡聖達以0000000000│戊○○販賣第一級│
│    │17時52分許  │看守所」外        │        │號行動電撥打戊○○之│毒品，累犯，處有│
│    │            │                  │        │0000000000號行動電話│期徒刑柒年柒月。│
│    │            │                  │        │，相約在左開時、地，│扣案如附表四編號│
│    │            │                  │        │由戊○○交付價值500 │10所示之物均沒收│
│    │            │                  │        │元之第一級毒品海洛因│；販賣第一級毒品│
│    │            │                  │        │予簡聖達，簡聖達則支│海洛因所得新臺幣│
│    │            │                  │        │付500 元予戊○○。  │伍佰元沒收之，如│
│    │            │                  │        │                    │全部或一部不能沒│
│    │            │                  │        │                    │收時，以其財產抵│
│    │            │                  │        │                    │償之。          │
├──┼──────┼─────────┼────┼──────────┼────────┤
│ 4  │98年1月28日 │南投縣草屯鎮中投公│500元   │由簡聖達以0000000000│戊○○販賣第一級│
│    │22時33分許  │路尾端下交流道路口│        │號行動電撥打戊○○之│毒品，累犯，處有│
│    │            │旁                │        │0000000000號行動電話│期徒刑柒年柒月。│
│    │            │                  │        │，相約在左開時、地，│扣案如附表四編號│
│    │            │                  │        │由戊○○交付價值500 │10所示之物均沒收│
│    │            │                  │        │元之第一級毒品海洛因│；販賣第一級毒品│
│    │            │                  │        │予簡聖達，簡聖達則支│海洛因所得新臺幣│
│    │            │                  │        │付500 元予戊○○。  │伍佰元沒收之，如│
│    │            │                  │        │                    │全部或一部不能沒│
│    │            │                  │        │                    │收時，以其財產抵│
│    │            │                  │        │                    │償之。          │
└──┴──────┴─────────┴────┴──────────┴────────┘
（二）販賣第一級毒品海洛因予林峻明部分
┌──┬──────┬─────────┬────┬──────────┬────────┐
│編號│交易時間    │交易地點          │交易金額│交易情形            │主          文  │
│    │            │                  │        │                    │（含主刑及從刑）│
├──┼──────┼─────────┼────┼──────────┼────────┤
│ 1  │98年1月23日 │臺中縣霧峰鄉「味全│6000元  │由林峻明以門號092381│戊○○販賣第一級│
│    │14時36分許  │食品公司」對面    │        │1937號（起訴書誤為09│毒品，累犯，處有│
│    │            │                  │        │00000000號）撥打簡義│期徒刑柒年拾月。│
│    │            │                  │        │文所使用之0000000000│扣案如附表四編號│
│    │            │                  │        │號行動電話，相約在左│10所示之物均沒收│
│    │            │                  │        │開時、地，由戊○○交│；販賣第一級毒品│
│    │            │                  │        │付價值6000元之第一級│海洛因所得新臺幣│
│    │            │                  │        │毒品海洛因予林峻明，│陸仟元沒收之，如│
│    │            │                  │        │林峻明則支付6000元予│全部或一部不能沒│
│    │            │                  │        │戊○○。            │收時，以其財產抵│
│    │            │                  │        │                    │償之。          │
├──┼──────┼─────────┼────┼──────────┼────────┤
│ 2  │98年1月31日 │南投縣草屯鎮「南開│3000元  │由林峻明以潘東檜所有│戊○○販賣第一級│
│    │16時54分許  │技術學院」對面之統│        │之門號0000000000號行│毒品，累犯，處有│
│    │            │一超商            │        │動電話撥打戊○○所使│期徒刑柒年玖月。│
│    │            │                  │        │用之0000000000號行動│扣案如附表四編號│
│    │            │                  │        │電話，相約在左開時、│10所示之物均沒收│
│    │            │                  │        │地，由戊○○交付價值│；販賣第一級毒品│
│    │            │                  │        │3000元之第一級毒品海│海洛因所得新臺幣│
│    │            │                  │        │洛因予林峻明，林峻明│仟元沒收之，如│
│    │            │                  │        │則支付3000元予戊○○│全部或一部不能沒│
│    │            │                  │        │。                  │收時，以其財產抵│
│    │            │                  │        │                    │償之。          │
└──┴──────┴─────────┴────┴──────────┴────────┘
（三）販賣第一級毒品海洛因予盧德皦部分
┌──┬──────┬─────────┬────┬──────────┬────────┐
│編號│交易時間    │交易地點          │交易金額│聯絡方式            │ 主          文 │
│    │            │                  │        │                    │（含主刑及從刑）│
├──┼──────┼─────────┼────┼──────────┼────────┤
│ 1  │98年1月下旬 │南投縣草屯鎮中投公│1000元  │由盧德皦以公用電話撥│戊○○販賣第一級│
│    │某日        │路橋下            │        │打戊○○之0000000000│毒品，累犯，處有│
│    │            │                  │        │號行動電話，相約在左│期徒刑柒年捌月。│
│    │            │                  │        │開時、地，由戊○○交│扣案如附表四編號│
│    │            │                  │        │付價值1000元之第一級│10所示之物均沒收│
│    │            │                  │        │毒品海洛因予盧德皦，│；販賣第一級毒品│
│    │            │                  │        │盧德皦則支付1000元予│海洛因所得新臺幣│
│    │            │                  │        │戊○○。            │壹仟元沒收之，如│
│    │            │                  │        │                    │全部或一部不能沒│
│    │            │                  │        │                    │收時，以其財產抵│
│    │            │                  │        │                    │償之。          │
└──┴──────┴─────────┴────┴──────────┴────────┘
（四）販賣第一級毒品海洛因予李俊華部分
┌──┬──────┬─────────┬────┬──────────┬────────┐
│編號│交易時間    │交易地點          │交易金額│交易情形            │ 主          文 │
│    │            │                  │        │                    │（含主刑及從刑）│
├──┼──────┼─────────┼────┼──────────┼────────┤
│ 1  │98年1月23日 │臺中縣霧峰鄉「愛情│2000元  │由李俊華以0000000000│戊○○販賣第一級│
│    │8時17分許   │花園餐廳」前      │        │號行動電撥打戊○○之│毒品，累犯，處有│
│    │            │                  │        │0000000000號行動電話│期徒刑柒年捌月。│
│    │            │                  │        │，相約在左開時、地，│扣案如附表四編號│
│    │            │                  │        │由戊○○交付價值2000│10所示之物均沒收│
│    │            │                  │        │元之第一級毒品海洛因│；販賣第一級毒品│
│    │            │                  │        │予李俊華，李俊華則支│海洛因所得新臺幣│
│    │            │                  │        │付2000元予戊○○。  │貳仟元沒收之，如│
│    │            │                  │        │                    │全部或一部不能沒│
│    │            │                  │        │                    │收時，以其財產抵│
│    │            │                  │        │                    │償之。          │
├──┼──────┼─────────┼────┼──────────┼────────┤
│ 2  │98年1月24日 │臺中縣霧峰鄉「亞洲│2000元  │由李俊華以0000000000│戊○○販賣第一級│
│    │13時24分許  │大學」前之全家便利│        │號行動電撥打戊○○之│毒品，累犯，處有│
│    │            │商店              │        │0000000000號行動電話│期徒刑柒年捌月。│
│    │            │                  │        │，相約在左開時、地，│扣案如附表四編號│
│    │            │                  │        │由戊○○交付價值2000│10所示之物均沒收│
│    │            │                  │        │元之第一級毒品海洛因│；販賣第一級毒品│
│    │            │                  │        │予李俊華，李俊華則支│海洛因所得新臺幣│
│    │            │                  │        │付2000元予戊○○。  │貳仟元沒收之，如│
│    │            │                  │        │                    │全部或一部不能沒│
│    │            │                  │        │                    │收時，以其財產抵│
│    │            │                  │        │                    │償之。          │
├──┼──────┼─────────┼────┼──────────┼────────┤
│ 3  │98年1月27日 │南投縣草屯鎮○○路│2000元  │由李俊華以0000000000│戊○○販賣第一級│
│    │20時12分許  │1段137號          │        │號行動電撥打戊○○之│毒品，累犯，處有│
│    │            │                  │        │0000000000號行動電話│期徒刑柒年捌月。│
│    │            │                  │        │，相約在左開時、地，│扣案如附表四編號│
│    │            │                  │        │由戊○○交付價值2000│10所示之物均沒收│
│    │            │                  │        │元之第一級毒品海洛因│；販賣第一級毒品│
│    │            │                  │        │予李俊華，李俊華則支│海洛因所得新臺幣│
│    │            │                  │        │付2000元予戊○○。  │貳仟元沒收之，如│
│    │            │                  │        │                    │全部或一部不能沒│
│    │            │                  │        │                    │收時，以其財產抵│
│    │            │                  │        │                    │償之。          │
├──┼──────┼─────────┼────┼──────────┼────────┤
│ 4  │98年1月28日 │南投縣草屯鎮○○街│2000元  │由李俊華以0000000000│戊○○販賣第一級│
│    │22時41分許  │與敦和路口前      │        │號行動電撥打戊○○之│毒品，累犯，處有│
│    │            │                  │        │0000000000號行動電話│期徒刑柒年捌月。│
│    │            │                  │        │，相約在左開時、地，│扣案如附表四編號│
│    │            │                  │        │由戊○○交付價值2000│10所示之物均沒收│
│    │            │                  │        │元之第一級毒品海洛因│；販賣第一級毒品│
│    │            │                  │        │予李俊華，李俊華則支│海洛因所得新臺幣│
│    │            │                  │        │付2000元予戊○○。  │貳仟元沒收之，如│
│    │            │                  │        │                    │全部或一部不能沒│
│    │            │                  │        │                    │收時，以其財產抵│
│    │            │                  │        │                    │償之。          │
├──┼──────┼─────────┼────┼──────────┼────────┤
│ 5  │98年1月30日 │南投縣草屯鎮○○街│2000元  │由李俊華以0000000000│戊○○販賣第一級│
│    │17時許      │與明正巷口        │        │號行動電撥打戊○○之│毒品，累犯，處有│
│    │            │                  │        │0000000000號行動電話│期徒刑柒年捌月。│
│    │            │                  │        │，相約在左開時、地，│扣案如附表四編號│
│    │            │                  │        │由戊○○交付價值2000│10所示之物均沒收│
│    │            │                  │        │元之第一級毒品海洛因│；販賣第一級毒品│
│    │            │                  │        │予李俊華，李俊華則支│海洛因所得新臺幣│
│    │            │                  │        │付2000元予戊○○。  │貳仟元沒收之，如│
│    │            │                  │        │                    │全部或一部不能沒│
│    │            │                  │        │                    │收時，以其財產抵│
│    │            │                  │        │                    │償之。          │
└──┴──────┴─────────┴────┴──────────┴────────┘
（五）販賣第一級毒品海洛因予林世壹部分
┌──┬──────┬─────────┬────┬──────────┬────────┐
│編號│交易時間    │交易地點          │交易金額│交易情形            │ 主          文 │
│    │            │                  │        │                    │（含主刑及從刑）│
├──┼──────┼─────────┼────┼──────────┼────────┤
│ 1  │98年1月24日 │臺中縣霧峰鄉「亞洲│3000元  │由林世壹以0000000000│戊○○販賣第一級│
│    │20時30分許  │大學」附近之便利商│        │號行動電撥打戊○○之│毒品，累犯，處有│
│    │            │店前              │        │0000000000號行動電話│期徒刑柒年玖月。│
│    │            │                  │        │，相約在左開時、地，│扣案如附表四編號│
│    │            │                  │        │由戊○○交付價值3000│10所示之物均沒收│
│    │            │                  │        │元之第一級毒品海洛因│；販賣第一級毒品│
│    │            │                  │        │予林世壹，林世壹則支│海洛因所得新臺幣│
│    │            │                  │        │付3000元予戊○○。  │仟元沒收之，如│
│    │            │                  │        │                    │全部或一部不能沒│
│    │            │                  │        │                    │收時，以其財產抵│
│    │            │                  │        │                    │償之。          │
├──┼──────┼─────────┼────┼──────────┼────────┤
│ 2  │98年1月25日 │南投縣草屯鎮○○路│3000元  │由林世壹以0000000000│戊○○販賣第一級│
│    │17時43分許  │與中投公路交界之加│        │號行動電撥打戊○○之│毒品，累犯，處有│
│    │            │油站前            │        │0000000000號行動電話│期徒刑柒年玖月。│
│    │            │                  │        │，相約在左開時、地，│扣案如附表四編號│
│    │            │                  │        │由戊○○交付價值3000│10所示之物均沒收│
│    │            │                  │        │元之第一級毒品海洛因│；販賣第一級毒品│
│    │            │                  │        │予林世壹，林世壹則支│海洛因所得新臺幣│
│    │            │                  │        │付3000元予戊○○。  │仟元沒收之，如│
│    │            │                  │        │                    │全部或一部不能沒│
│    │            │                  │        │                    │收時，以其財產抵│
│    │            │                  │        │                    │償之。          │
├──┼──────┼─────────┼────┼──────────┼────────┤
│ 3  │98年1月28日 │南投縣草屯鎮公所旁│2000元  │由林世壹以0000000000│戊○○販賣第一級│
│    │上午8時40分 │                  │        │號行動電撥打戊○○之│毒品，累犯，處有│
│    │許          │                  │        │0000000000號行動電話│期徒刑柒年捌月。│
│    │            │                  │        │，相約在左開時、地，│扣案如附表四編號│
│    │            │                  │        │由戊○○交付價值2000│10所示之物均沒收│
│    │            │                  │        │元之第一級毒品海洛因│；販賣第一級毒品│
│    │            │                  │        │予林世壹，林世壹則支│海洛因所得新臺幣│
│    │            │                  │        │付2000元予戊○○。  │貳仟元沒收之，如│
│    │            │                  │        │                    │全部或一部不能沒│
│    │            │                  │        │                    │收時，以其財產抵│
│    │            │                  │        │                    │償之。          │
├──┼──────┼─────────┼────┼──────────┼────────┤
│ 4  │98年1月29日 │南投縣草屯鎮○○路│2000元  │由林世壹以公用電話撥│戊○○販賣第一級│
│    │19時41分許  │「太清宮」（起訴書│        │打戊○○所使用之0930│毒品，累犯，處有│
│    │            │誤為「泰清宮」）前│        │514605號行動電話，相│期徒刑柒年捌月。│
│    │            │                  │        │約在左開時、地，由簡│扣案如附表四編號│
│    │            │                  │        │義文交付價值2000元之│10所示之物均沒收│
│    │            │                  │        │第一級毒品海洛因予林│；販賣第一級毒品│
│    │            │                  │        │世壹，林世壹則支付20│海洛因所得新臺幣│
│    │            │                  │        │00元予戊○○。      │貳仟元沒收之，如│
│    │            │                  │        │                    │全部或一部不能沒│
│    │            │                  │        │                    │收時，以其財產抵│
│    │            │                  │        │                    │償之。          │
├──┼──────┼─────────┼────┼──────────┼────────┤
│ 5  │98年1月30日 │臺中縣霧峰鄉「亞洲│2000元  │由林世壹以公用電話撥│戊○○販賣第一級│
│    │13時52分許  │大學」旁之便利商店│        │打戊○○所使用之0930│毒品，累犯，處有│
│    │            │前                │        │514605號行動電話，相│期徒刑柒年捌月。│
│    │            │                  │        │約在左開時、地，由簡│扣案如附表四編號│
│    │            │                  │        │義文交付價值2000元之│10所示之物均沒收│
│    │            │                  │        │第一級毒品海洛因予林│；販賣第一級毒品│
│    │            │                  │        │世壹，林世壹則支付20│海洛因所得新臺幣│
│    │            │                  │        │00元予戊○○。      │貳仟元沒收之，如│
│    │            │                  │        │                    │全部或一部不能沒│
│    │            │                  │        │                    │收時，以其財產抵│
│    │            │                  │        │                    │償之。          │
├──┼──────┼─────────┼────┼──────────┼────────┤
│ 6  │98年1月31日 │同上              │2000元  │由林世壹以公用電話撥│戊○○販賣第一級│
│    │20時41分許  │                  │        │打戊○○所使用之0930│毒品，累犯，處有│
│    │            │                  │        │514605號行動電話，相│期徒刑柒年捌月。│
│    │            │                  │        │約在左開時、地，由簡│扣案如附表四編號│
│    │            │                  │        │義文交付價值2000元之│10所示之物均沒收│
│    │            │                  │        │第一級毒品海洛因予林│；販賣第一級毒品│
│    │            │                  │        │世壹，林世壹則支付20│海洛因所得新臺幣│
│    │            │                  │        │00元予戊○○。      │貳仟元沒收之，如│
│    │            │                  │        │                    │全部或一部不能沒│
│    │            │                  │        │                    │收時，以其財產抵│
│    │            │                  │        │                    │償之。          │
└──┴──────┴─────────┴────┴──────────┴────────┘
（六）販賣第一級毒品海洛因予洪政邦（起訴書誤為洪正邦）部分
┌──┬──────┬─────────┬────┬──────────┬────────┐
│編號│交易時間    │交易地點          │交易金額│交易情形            │主          文  │
│    │            │                  │        │                    │（含主刑及從刑）│
├──┼──────┼─────────┼────┼──────────┼────────┤
│ 1  │98年1月23日 │南投縣草屯鎮中投公│3000元  │由洪政邦以0000000000│戊○○販賣第一級│
│    │20時30分許  │路尾端橋下        │        │號行動電撥打戊○○之│毒品，累犯，處有│
│    │            │                  │        │0000000000號行動電話│期徒刑柒年玖月。│
│    │            │                  │        │，相約在左開時、地，│扣案如附表四編號│
│    │            │                  │        │由戊○○交付價值3000│10所示之物均沒收│
│    │            │                  │        │元之第一級毒品海洛因│；販賣第一級毒品│
│    │            │                  │        │予洪政邦，洪政邦則支│海洛因所得新臺幣│
│    │            │                  │        │付3000元予戊○○。  │仟元沒收之，如│
│    │            │                  │        │                    │全部或一部不能沒│
│    │            │                  │        │                    │收時，以其財產抵│
│    │            │                  │        │                    │償之。          │
├──┼──────┼─────────┼────┼──────────┼────────┤
│ 2  │98年1月28日 │同上              │1000元  │由洪政邦以0000000000│戊○○販賣第一級│
│    │上午10時30分│                  │        │號行動電撥打戊○○之│毒品，累犯，處有│
│    │許          │                  │        │0000000000號行動電話│期徒刑柒年捌月。│
│    │            │                  │        │，相約在左開時、地，│扣案如附表四編號│
│    │            │                  │        │由戊○○交付價值1000│10所示之物均沒收│
│    │            │                  │        │元之第一級毒品海洛因│；販賣第一級毒品│
│    │            │                  │        │予洪政邦，洪政邦則支│海洛因所得新臺幣│
│    │            │                  │        │付1000元予戊○○。  │壹仟元沒收之，如│
│    │            │                  │        │                    │全部或一部不能沒│
│    │            │                  │        │                    │收時，以其財產抵│
│    │            │                  │        │                    │償之。          │
├──┼──────┼─────────┼────┼──────────┼────────┤
│ 3  │98年2月1日上│南投縣草屯鎮○○路│2000元  │由洪政邦以0000000000│戊○○販賣第一級│
│    │午9時許     │之加油站前        │        │號行動電撥打戊○○之│毒品，累犯，處有│
│    │            │                  │        │0000000000號行動電話│期徒刑柒年捌月。│
│    │            │                  │        │，相約在左開時、地，│扣案如附表四編號│
│    │            │                  │        │由戊○○交付價值2000│10所示之物均沒收│
│    │            │                  │        │元之第一級毒品海洛因│；販賣第一級毒品│
│    │            │                  │        │予洪政邦，洪政邦則支│海洛因所得新臺幣│
│    │            │                  │        │付2000元予戊○○。  │貳仟元沒收之，如│
│    │            │                  │        │                    │全部或一部不能沒│
│    │            │                  │        │                    │收時，以其財產抵│
│    │            │                  │        │                    │償之。          │
└──┴──────┴─────────┴────┴──────────┴────────┘
（七）販賣第一級毒品海洛因予劉佳宜部分
┌──┬──────┬─────────┬────┬──────────┬────────┐
│編號│交易時間    │交易地點          │交易金額│交易情形            │主          文  │
│    │            │                  │        │                    │（含主刑及從刑）│
├──┼──────┼─────────┼────┼──────────┼────────┤
│ 1  │98年4 月13日│省議會            │1000元  │由劉佳宜以公用電話撥│戊○○販賣第一級│
│    │            │                  │（起訴書│打戊○○之0000000000│毒品，累犯，處有│
│    │            │                  │記為1000│號、0000000000號行動│期徒刑柒年捌月。│
│    │            │                  │元-2000 │電話，相約在左開時、│扣案如附表四編號│
│    │            │                  │）      │地，由戊○○交付價值│3 、9 、10所示之│
│    │            │                  │        │1000元之第一級毒品海│物均沒收；販賣第│
│    │            │                  │        │洛因予劉佳宜，劉佳宜│一級毒品海洛因所│
│    │            │                  │        │則支付1000元予戊○○│得新臺幣壹仟元沒│
│    │            │                  │        │。                  │收之，如全部或一│
│    │            │                  │        │                    │部不能沒收時，以│
│    │            │                  │        │                    │其財產抵償之。  │
├──┼──────┼─────────┼────┼──────────┼────────┤
│ 2  │98年4 月14日│省議會            │同上    │由劉佳宜以公用電話撥│戊○○販賣第一級│
│    │            │                  │        │打戊○○之0000000000│毒品，累犯，處有│
│    │            │                  │        │號、0000000000號行動│期徒刑柒年捌月。│
│    │            │                  │        │電話，相約在左開時、│扣案如附表四編號│
│    │            │                  │        │地，由戊○○交付價值│3 、9 、10所示之│
│    │            │                  │        │1000元之第一級毒品海│物均沒收；販賣第│
│    │            │                  │        │洛因予劉佳宜，劉佳宜│一級毒品海洛因所│
│    │            │                  │        │則支付1000元予戊○○│得新臺幣壹仟元沒│
│    │            │                  │        │。                  │收之，如全部或一│
│    │            │                  │        │                    │部不能沒收時，以│
│    │            │                  │        │                    │其財產抵償之。  │
├──┼──────┼─────────┼────┼──────────┼────────┤
│ 3  │98年4 月15日│省議會            │同上    │由劉佳宜以公用電話撥│戊○○販賣第一級│
│    │            │                  │        │打戊○○之0000000000│毒品，累犯，處有│
│    │            │                  │        │號、0000000000號行動│期徒刑柒年捌月。│
│    │            │                  │        │電話，相約在左開時、│扣案如附表四編號│
│    │            │                  │        │地，由戊○○交付價值│3 、9 、10所示之│
│    │            │                  │        │1000元之第一級毒品海│物均沒收；販賣第│
│    │            │                  │        │洛因予劉佳宜，劉佳宜│一級毒品海洛因所│
│    │            │                  │        │則支付1000元予戊○○│得新臺幣壹仟元沒│
│    │            │                  │        │。                  │收之，如全部或一│
│    │            │                  │        │                    │部不能沒收時，以│
│    │            │                  │        │                    │其財產抵償之。  │
├──┼──────┼─────────┼────┼──────────┼────────┤
│ 4  │98年4 月16日│省議會            │同上    │由劉佳宜以公用電話撥│戊○○販賣第一級│
│    │            │                  │        │打戊○○之0000000000│毒品，累犯，處有│
│    │            │                  │        │號、0000000000號行動│期徒刑柒年捌月。│
│    │            │                  │        │電話，相約在左開時、│扣案如附表四編號│
│    │            │                  │        │地，由戊○○交付價值│3 、9 、10所示之│
│    │            │                  │        │1000元之第一級毒品海│物均沒收；販賣第│
│    │            │                  │        │洛因予劉佳宜，劉佳宜│一級毒品海洛因所│
│    │            │                  │        │則支付1000元予戊○○│得新臺幣壹仟元沒│
│    │            │                  │        │。                  │收之，如全部或一│
│    │            │                  │        │                    │部不能沒收時，以│
│    │            │                  │        │                    │其財產抵償之。  │
├──┼──────┼─────────┼────┼──────────┼────────┤
│ 5  │98年4 月17日│省議會            │同上    │由劉佳宜以公用電話撥│戊○○販賣第一級│
│    │            │                  │        │打戊○○之0000000000│毒品，累犯，處有│
│    │            │                  │        │號、0000000000號行動│期徒刑柒年捌月。│
│    │            │                  │        │電話，相約在左開時、│扣案如附表四編號│
│    │            │                  │        │地，由戊○○交付價值│3 、9 、10所示之│
│    │            │                  │        │1000元之第一級毒品海│物均沒收；販賣第│
│    │            │                  │        │洛因予劉佳宜，劉佳宜│一級毒品海洛因所│
│    │            │                  │        │則支付1000元予戊○○│得新臺幣壹仟元沒│
│    │            │                  │        │。                  │收之，如全部或一│
│    │            │                  │        │                    │部不能沒收時，以│
│    │            │                  │        │                    │其財產抵償之。  │
├──┼──────┼─────────┼────┼──────────┼────────┤
│ 6  │98年4 月18日│省議會            │同上    │由劉佳宜以公用電話撥│戊○○販賣第一級│
│    │            │                  │        │打戊○○之0000000000│毒品，累犯，處有│
│    │            │                  │        │號、0000000000號行動│期徒刑柒年捌月。│
│    │            │                  │        │電話，相約在左開時、│扣案如附表四編號│
│    │            │                  │        │地，由戊○○交付價值│3 、9 、10所示之│
│    │            │                  │        │1000元之第一級毒品海│物均沒收；販賣第│
│    │            │                  │        │洛因予劉佳宜，劉佳宜│一級毒品海洛因所│
│    │            │                  │        │則支付1000元予戊○○│得新臺幣壹仟元沒│
│    │            │                  │        │。                  │收之，如全部或一│
│    │            │                  │        │                    │部不能沒收時，以│
│    │            │                  │        │                    │其財產抵償之。  │
├──┼──────┼─────────┼────┼──────────┼────────┤
│ 7  │98年4 月19日│省議會            │同上    │由劉佳宜以公用電話撥│戊○○販賣第一級│
│    │            │                  │        │打戊○○之0000000000│毒品，累犯，處有│
│    │            │                  │        │號、0000000000號行動│期徒刑柒年捌月。│
│    │            │                  │        │電話，相約在左開時、│扣案如附表四編號│
│    │            │                  │        │地，由戊○○交付價值│3 、9 、10所示之│
│    │            │                  │        │1000元之第一級毒品海│物均沒收；販賣第│
│    │            │                  │        │洛因予劉佳宜，劉佳宜│一級毒品海洛因所│
│    │            │                  │        │則支付1000元予戊○○│得新臺幣壹仟元沒│
│    │            │                  │        │。                  │收之，如全部或一│
│    │            │                  │        │                    │部不能沒收時，以│
│    │            │                  │        │                    │其財產抵償之。  │
└──┴──────┴─────────┴────┴──────────┴────────┘
附表二：轉讓第一級毒品海洛因予吳忠育部分
┌──┬──────┬─────────┬────┬──────────┬────────┐
│編號│交易時間    │交易地點          │轉讓數量│聯絡方式            │主          文  │
├──┼──────┼─────────┼────┼──────────┼────────┤
│ 1  │98年1月23日 │臺中縣霧峰鄉中投公│施用1 次│由吳忠育以00-0000000│戊○○轉讓第一級│
│    │16時37分許  │路「丁台交流道」下│量之第一│8 號室內電話撥打簡義│毒品，累犯，處有│
│    │            │                  │級毒品海│文之0000000000號行動│期徒刑伍月。    │
│    │            │                  │洛因1 包│電話，相約在左開時、│                │
│    │            │                  │（起訴書│地，由戊○○無償提供│                │
│    │            │                  │記為400 │施用1 次量之第一級毒│                │
│    │            │                  │～500 元│品海洛因1 包予吳忠育│                │
│    │            │                  │）      │。                  │                │
└──┴──────┴─────────┴────┴──────────┴────────┘
附表三：
（一）丙○○販賣第一級毒品海洛因予戊○○部分
┌──┬──────┬─────────┬────┬──────────┬────────┐
│編號│交易時間    │交易地點          │交易金額│交易情形            │主          文  │
│    │            │                  │        │                    │（含主刑及從刑）│
├──┼──────┼─────────┼────┼──────────┼────────┤
│ 1  │98年2 月間某│臺中市○○路、漢口│10萬元（│由戊○○以不詳電話撥│丙○○販賣第一級│
│    │日          │路中華國小附近公園│約半兩之│打丙○○之0000000000│毒品，累犯，處有│
│    │            │                  │海洛因）│號行動電話，相約在左│期徒刑拾伍年捌月│
│    │            │                  │        │開時、地，由丙○○交│。扣案如附表四編│
│    │            │                  │        │付價值10萬元之第一級│號13所示之物沒收│
│    │            │                  │        │毒品海洛因予戊○○，│之；販賣第一級毒│
│    │            │                  │        │戊○○則支付10萬元予│品海洛因所得新臺│
│    │            │                  │        │丙○○。            │幣拾萬元沒收之，│
│    │            │                  │        │                    │如全部或一部不能│
│    │            │                  │        │                    │沒收時，以其財產│
│    │            │                  │        │                    │抵償之。        │
├──┼──────┼─────────┼────┼──────────┼────────┤
│ 2  │98年4月20日 │同上              │9 萬元  │由戊○○以0000000000│丙○○販賣第一級│
│    │            │                  │        │號行動電話撥打丙○○│毒品，累犯，處有│
│    │            │                  │        │上開行動電話，相約在│期徒刑拾伍年陸月│
│    │            │                  │        │左開時、地，由丙○○│。扣案如附表四編│
│    │            │                  │        │交付價值9 萬元之第一│號4 、11所示之第│
│    │            │                  │        │級毒品海洛因予戊○○│一級毒品海洛因合│
│    │            │                  │        │，戊○○則支付9 萬元│計拾包（驗餘│
│    │            │                  │        │予丙○○。          │淨重合計貳拾點│
│    │            │                  │        │                    │零肆公克，空包裝│
│    │            │                  │        │                    │總重玖點捌零公克│
│    │            │                  │        │                    │）均沒收銷燬之；│
│    │            │                  │        │                    │附表四編號13所示│
│    │            │                  │        │                    │之物沒收之；販賣│
│    │            │                  │        │                    │第一級毒品海洛因│
│    │            │                  │        │                    │所得新臺幣玖萬元│
│    │            │                  │        │                    │沒收之，如全部或│
│    │            │                  │        │                    │一部不能沒收時，│
│    │            │                  │        │                    │以其財產抵償之。│
└──┴──────┴─────────┴────┴──────────┴────────┘
（二）丙○○販賣第二級毒品甲基安非他命予戊○○部分
┌──┬──────┬─────────┬────┬──────────┬────────┐
│編號│交易時間    │交易地點          │交易金額│交易情形            │ 主          文 │
│    │            │                  │        │                    │（含主刑及從刑）│
├──┼──────┼─────────┼────┼──────────┼────────┤
│ 1  │98年3 月間某│臺中市○○路、漢口│5 萬元（│由戊○○以不詳電話撥│丙○○販賣第二級│
│    │日          │路中華國小附近公園│約半兩之│打丙○○之0000000000│毒品，累犯，處有│
│    │            │                  │甲基安非│號行動電話，由丙○○│期徒刑年拾月。│
│    │            │                  │他命）  │交付價值5 萬元之第二│扣案如附表四編號│
│    │            │                  │        │級毒品甲基安非他命予│13所示之物沒收之│
│    │            │                  │        │戊○○，戊○○則支付│；販賣第一級毒品│
│    │            │                  │        │5 萬元予丙○○。    │海洛因所得新臺幣│
│    │            │                  │        │                    │伍萬元沒收之，如│
│    │            │                  │        │                    │全部或一部不能沒│
│    │            │                  │        │                    │收時，以其財產抵│
│    │            │                  │        │                    │償之。          │
└──┴──────┴─────────┴────┴──────────┴────────┘
附表四：
┌──┬────────────────┬────────┬────────────────┐
│編號│扣案物名稱及數量                │用            途│沒收依據                        │
├──┼────────────────┼────────┼────────────────┤
│1   │裝毒品用零錢包2 個              │戊○○施用第一級│刑法第38條第1項第2款            │
│    │                                │毒品海洛因及第二│                                │
│    │                                │級毒品甲基安非他│                                │
│    │                                │命所用之物      │                                │
├──┼────────────────┼────────┼────────────────┤
│2   │第二級毒品甲基安非他命7 包（含袋│預備供戊○○施用│毒品危害防制條例第18條第1項前段 │
│    │毛重分別為3.7 公克、1.87公克、1.│                │                                │
│    │13公克、0.93公克、0.34公克、0.51│                │                                │
│    │公克、0.35公克）                │                │                                │
├──┼────────────────┼────────┼────────────────┤
│3   │MOTOROLA牌行動電話1 支（含門號09│戊○○用以聯絡如│毒品危害防制條例第19條第1項     │
│    │00000000號SIM卡1 張）           │附表一（七）所示│                                │
│    │                                │販賣第一級毒品海│                                │
│    │                                │洛因事宜        │                                │
├──┼────────────────┼────────┼────────────────┤
│4   │第一級毒品海洛因12包（與後開扣得│戊○○預備販售之│毒品危害防制條例第18條第1項前段 │
│    │之第一級毒品海洛因21包驗餘合計淨│用              │                                │
│    │重23.04 公克，空包裝總重9.80公克│                │                                │
│    │）                              │                │                                │
├──┼────────────────┼────────┼────────────────┤
│5   │現金10萬5550元                │與犯罪事實一、二│不沒收                          │
│    │房屋租賃契約書1 本            │均無涉          │                                │
│    │SAMSUNG 牌行動電話2 支（含門號│                │                                │
│    │  0000000000 號、0000000000號SIM│                │                                │
│    │  卡各1 張）                    │                │                                │
│    │乙○○所有之MOTOROLA牌行動電話│                │                                │
│    │  1 支（含門號0000000000號SIM 卡│                │                                │
│    │  1 張）                        │                │                                │
├──┼────────────────┼────────┼────────────────┤
│6   │夾鏈袋1 包                    │戊○○施用第一級│刑法第38條第1項第2款            │
│    │勺子3 支                      │毒品海洛因及第二│                                │
│    │                                │級毒品甲基安非他│                                │
│    │                                │命所用之物      │                                │
├──┼────────────────┼────────┼────────────────┤
│7   │殘渣袋5 個                    │戊○○施用第一級│刑法第38條第1項第2款            │
│    │注射針筒3 支                  │毒品海洛因所用之│                                │
│    │                                │物              │                                │
├──┼────────────────┼────────┼────────────────┤
│8   │第二級毒品甲基安非他命3 包（含袋│預備供戊○○施用│毒品危害防制條例第18條第1項前段 │
│    │毛重分別為7.93公克、1.13公克、0.│                │                                │
│    │37公克）                        │                │                                │
├──┼────────────────┼────────┼────────────────┤
│9   │MOTOROLA牌行動電話1 支（含門號09│戊○○用以聯絡附│毒品危害防制條例第19條第1項     │
│    │00000000號SIM卡1 張）           │表一（七）所示販│                                │
│    │                                │賣第一級毒品海洛│                                │
│    │                                │因事宜          │                                │
├──┼────────────────┼────────┼────────────────┤
│10  │電子磅秤1 台                  │戊○○為如附表一│毒品危害防制條例第19條第1項     │
│    │包裝袋1 包                    │所示販賣第一級毒│                                │
│    │                                │品海洛因所用之物│                                │
├──┼────────────────┼────────┼────────────────┤
│11  │第一級毒品海洛因21包（與前述扣得│戊○○預備販售之│毒品危害防制條例第18條第1項前段 │
│    │之第一級毒品海洛因12包驗餘合計淨│用              │                                │
│    │重23.04 公克，空包裝總重9.80公克│                │                                │
│    │）                              │                │                                │
├──┼────────────────┼────────┼────────────────┤
│12  │玻璃平台1 塊                  │與犯罪事實一、二│不沒收                          │
│    │電話簿1 本                    │均無關          │                                │
├──┼────────────────┼────────┼────────────────┤
│13  │BENQ牌行動電話1 支（含門號091831│丙○○用以聯絡附│毒品危害防制條例第19條第1項     │
│    │1483號SIM 卡1 張）              │表三所示毒品交易│                                │
│    │                                │事宜            │                                │
├──┼────────────────┼────────┼────────────────┤
│14  │殘渣夾鏈袋1 個                  │與犯罪事實三無關│不沒收                          │
└──┴────────────────┴────────┴────────────────┘

司法院資訊處製作；財團法人民間司法改革基金會備份。
